臺中高等行政法院裁定
　　　　　　　　　　　　　　　　 94年度訴更一字第00019號
原　　　告　志純實業股份有限公司
代　表　人　甲○○
訴訟代理人　陳世源　　　　律師
訴訟代理人　丁○○
被　　　告　苗栗縣政府
代　表　人　乙○○
訴訟代理人　江錫麒　　　　律師
複代理人　　丙○○
上列當事人間因徵收補償事件，原告不服內政部中華民國90年11
月6日台 (90)內訴字第9004251號訴願決定，提起行政訴訟，本
院判決後，經最高行政法院就徵收範圍內建築改良物之自動拆遷
補金超過新臺幣3,461,687元即新臺幣429,144元本息部分發回更
審。本院裁定如下︰
    主  文
原告之訴駁回。
本審及發回前上訴審訴訟費用除確定部分外，由原告負擔。
    理  由
一、按：行政訴訟法第8條第1項所定之一般給付訴訟，其財產上
    之給付須經行政機關核定 (行政處分)始能給付者，若尚未
    經行政機關依實體法規定作成行政處分加以確定，則於提起
    此財產給付訴訟前，應先提起課以義務訴訟，請求行政法院
    判令行政機關作成該確定財產上請求權之行政處分。若未依
    前開程序起訴，而逕行提起一般財產給付訴訟，其訴即於法
    未合。故原告提起一般財產給付訴訟時，行政法院應就行政
    機關已否依實體法規定作成行政處分之事實，為明確之認定
    。
二、本件原告主張被告應按臺灣省政府於83年6月6日頒布之臺灣
    省公共建設設施用地徵收及地上物拆遷補償獎勵方案之規定
    ，發給按拆遷補償金之50%計算之自動拆遷補償金，即被告
    應按拆遷補償金新臺幣（下同）7,781,662元之50%，發給3,
    890,831元，上訴人苗栗縣政府竟僅依臺灣省政府於70年12
    月26日所頒布之補償標準，發給3,461,687元，尚不足429,1
    44元，經原告請求被告如數給付，為被告以90年3月2日90府
    用地字第9000018153號函拒絕原告之請求。故訴請被告給付
    429,144元及自民國86年5月27日起按年息百分之5計算之遲
    延利息（其餘請求，均經判決原告敗訴確定）。
三、查本件徵收範圍內建築改良物之自動拆遷補金超過3,461,68
    7元即429,144元部分本息之請求，其給付須經行政機關即被
    告之核定 (行政處分)始能給付。被告否認曾就上開給付之
    請求，作成准許給付之核定。原告對被告從未就上開給付之
    請求，作成准許之核定之情，固不否認，惟主張被告90年3
    月2日90府用地字第9000018153號否准原告請求函文，行政
    機關即被告顯已依實體法規定作成行政處分，本件請求即屬
    有據云云。惟查行政訴訟法第8條第1項所定之一般給付訴訟
    ，其財產上之給付須經行政機關核定 (行政處分)始能給付
    者，所稱「行政機關核定 (行政處分」，係指行政機關所為
    准許給付之核定（行政處分），其為否准給付之核定（行政
    處分）則不與焉，原告指被告否准給付之函文亦屬所稱「行
    政機關之核定 (行政處分）」，顯有誤會。本件被告並未就
    原告上開請求作成准許給付之行政處分，原行政處分及訴願
    決定亦未就原告有關作成上開給付行政處分之請求，予以駁
    回（所駁回者係原告有關上開金額直接給付之請求，而非作
    成行政處分之請求），原告訴請：(一)訴願決定及原處分關於
    駁回原告後開第二項請求部分均請予撤銷。(二)被告應再給付
    原告自動拆遷補償金新臺幣429,144元及自民國86年5月27日
    起至清償日止按週年利率5%計算之利息。即非合法，而應予
    裁定駁回。
四、依行政訴訟法第107條第1項第10款、第104條、民事訴訟法
    第95條、第78條，裁定如主文。
中　　華　　民　　國　  　94 　　年 　7　 月　  14 　 日
                     第二庭審判長法  官  王茂修
                                 法  官  莊金昌
                                 法  官  許武峰
以上正本證明與原本無異。
如不服本裁定，應於裁定送達後10日內以書狀敘明理由，經本院
向最高行政法院提起抗告（須依對造人數附具繕本）；並應預繳
送達用雙掛號郵票390元（34元及5元郵票各10份)。
中　　華　　民　　國　  　94 　　年 　7　 月　  14 　 日
                                 書記官  朱敏諄
